臺灣高等法院刑事判決　　　　　　　　 94年度上訴字第532號
上　訴　人　臺灣臺北地方法院檢察署檢察官
被　　　告　丙○○
選任辯護人　邱榮英律師
上列上訴人因被告詐欺等案件，不服臺灣臺北地方法院88年度訴
字第 837號，中華民國93年12月27日第一審判決（起訴案號：臺
灣臺北地方法院檢察署87年度偵字第 24988號），提起上訴，本
院判決如下：
    主  文
上訴駁回。
    理  由
一、公訴意旨略以：被告丙○○於民國（下同）87年 3月間自徐
    鴻明（另案審理中）處得知告訴人乙○○欲出賣所有之坐落
    臺北縣三重市○○○段大竹圍小段二三九－二０、二五六－
    一四地號土地暨其上之門牌號碼臺北縣三重市○○街四八巷
    四二號一至四樓（建號第一七一一號）、臺北縣三重市○○
    街一六八號一樓（建號第五三四號）不動產後，即與徐鴻明
    及甲○○（另案審理中）共同基於意圖為自己不法所有之犯
    意聯絡，推由徐鴻明向告訴人乙○○佯稱願為告訴人乙○○
    代覓其所有系爭不動產之買主，而由甲○○充當買主，並於
    87年4月2日與甲○○簽立系爭不動產之買賣契約，徐鴻明復
    向告訴人乙○○訛稱：甲○○因經商週轉，一時無現金可供
    支付第二期款，提議告訴人乙○○同意可暫以系爭不動產設
    定抵押權為擔保，由甲○○向伊老闆丙○○借款先支付之，
    嗣後甲○○取得資金後即會清償該筆借款而塗銷系爭不動產
    抵押權登記，使告訴人乙○○陷於錯誤，而於87年4月7日偕
    同前往臺北市○○○路173號2樓被告丙○○所開設之房屋仲
    介公司，以甲○○為債務人，由告訴人乙○○提供上揭不動
    產向被告丙○○設定最高限額新臺幣（下同）720 萬元之抵
    押權，期限為2個月，被告丙○○並當場簽發面額235萬元之
    支票予甲○○轉予告訴人乙○○用以支付第二期款，翌日被
    告丙○○再簽發面額共365萬元之4張支票予甲○○，由甲○○開戶提示兌現後復交還被告丙○○，佯裝有借貸之事實。
    迨抵押權期限屆至，被告丙○○對告訴人乙○○表示甲○○
    向其借貸 600萬元屆期未清償，擬查封拍賣不動產求償，使
    告訴人乙○○信以為真，為免不動產遭查封拍賣，乃交付62
    4 萬元（含利息24萬元）予被告丙○○；因認被告丙○○涉
    犯刑法第339條第1項之詐欺取財罪嫌云云。
二、按犯罪事實應依證據認定之，無證據不得認定犯罪事實；又
    不能證明被告犯罪者，應諭知無罪之判決，刑事訴訟法第15
    4條第2項及第301條第1項分別定有明文。而所謂認定犯罪事
    實之證據，係指足以認定被告確有犯罪行為之積極證據而言
    ，該項證據自須適合於被告犯罪事實之認定，始得採為斷罪
    資料，如未能發現相當證據，或證據不足以證明，自不能以
    推測或擬制之方法，以為裁判之基礎。而刑法第339條第1項
    詐欺取財罪之成立，以意圖為自己或第三人不法所有，以詐
    術使人將本人或第三人之物交付為要件；所謂以詐術使人交
    付，必須被詐欺人因其詐術而陷於錯誤，若其所用方法不能
    認為詐術，亦不致使人陷於錯誤，即不構成該罪。至告訴人
    之指訴係以使被告受刑事訴追為目的，是其陳述是否與事實
    相符，仍應調查其他證據以資審認（參照最高法院29年上字
    第3105號、40年臺上字第86號、30年上字第 816號、46年台
    上字第260號及52年台上字第1300號判例)
三、查公訴人據以認定被告丙○○涉有上述詐欺罪嫌，無非係以
    告訴人乙○○、同案被告甲○○之指、供述，並有同案被告
    徐鴻明所擬遂行詐財目的之作案計畫及買賣契約書、抵押權
    設定契約書影本在卷等為其論據；訊據被告丙○○固供承有
    於上揭時地由告訴人乙○○提供系爭不動產設定最高限額抵
    押720萬元向其借貸600萬元之事實，惟矢口否認有公訴人指
    訴之詐欺取財犯行，辯稱：徐鴻明87年 3月底介紹甲○○及
    乙○○來跟伊借錢，並傳真不動產資料給伊，是他們自己找
    代書設定抵押，4月7日再拿他項權利證明書來跟伊借錢，而
    他們的買賣契約書是倒填買賣日期為4月2日，之前伊並不知
    道乙○○與甲○○間有買賣關係，也不知道徐鴻明如何寫作
    案計畫書，伊只是單純借款給他們，在87年4月7日伊同時開
    5 張支票交給甲○○，當時乙○○也在場，伊有看到甲○○
    將一張 235萬元的支票交給乙○○，4月8日他們就將錢領走
    ，伊並沒有跟甲○○一起去領錢，錢之後也沒有再回到伊手
    上，是後來乙○○到伊事務所說與甲○○間的買賣契約有糾
    紛，伊才知道本件買賣契約，伊才用存證信函通知甲○○還
    錢，副本給乙○○，87年6月1日乙○○及甲○○到伊公司談
    的時候，伊幫他們協調，達成解除買賣契約及由甲○○如何
    還錢給乙○○，伊並無詐欺乙○○等語。經查：
(一)告訴人乙○○與同案被告甲○○於87年4月2日，在臺北縣三
    重市○○路 ○段25號吳紹銓土地代書事務所簽訂房地產買賣
    契約書，將其所有坐落臺北縣三重市○○○段大竹圍小段二
    三九－二０、二五六－一四地號土地暨其上之門牌號碼臺北
    縣三重市○○街四八巷四二號一至四樓（建號第一七一一號
    ）及臺北縣三重市○○街一六八號一樓（建號第五三四號）
    房屋，以2115萬元代價出售予甲○○，除訂約時給付定金25
    萬元外，第二次款於告訴人乙○○備齊過戶所需文件及會同
    辦理過戶報稅時給付 235萬元，而於政府核定契稅、增值稅
    且查無欠稅後給付第3次款55萬元，另貸款1700萬元充為第4
    次款，而尾款給付 100萬元，而為供甲○○給付本件買賣價
    款之需，告訴人乙○○同意提供本件買賣標的物予甲○○供
    被告丙○○設定最高限額720萬元之抵押權，借款600萬元，
    作為給付本件部分之買賣價款，並約定不得作為其他用途，
    嗣以甲○○為債務人，告訴人乙○○為義務人，並以本件買
    賣標的物為擔保，由被告丙○○設定最高限額 720萬元之抵
    押權，向被告丙○○貸得 600萬元等情，此據被告丙○○及
    告訴人乙○○暨同案被告甲○○、徐鴻明供明在卷，且有房
    地產買賣契約書、土地建築改良物抵押權設立契約書、他項
    權利證明書及出借人為丙○○、借款人為甲○○、連帶保證
    人為乙○○之借據各乙份在卷可參。而查告訴人乙○○因欲
    出售其所有上揭不動產，經委由徐鴻明仲介銷售，約定出售
    價款分別為 965萬元及1150萬元，並約定佣金各為15萬元及
    50萬元，由徐鴻明於87年3月8日簽立佣金收據載明：「今於
    買方支付定金25萬元中先（由乙○○）支付10萬元，餘款55
    萬元於簽約同時一併支付給（徐鴻明）本人」等語，有該佣
    金收據乙紙在卷可參（見臺灣臺北地方法院檢察署88年度偵
    字第371號影印卷第4頁背面），嗣徐鴻明以覓得甲○○為買
    受人，於87年4月2日在告訴人乙○○指定之吳紹銓土地代書
    事務所簽訂系爭房地買賣契約書，而證人吳紹銓於原審法院
    審理時證稱伊沒有見過丙○○，乙○○（伊女兒的老師）他
    們幾個人到伊事務所叫伊寫買賣契約書及辦理設定最高限額
    抵押權，是先設定抵押再買賣，他們如何講伊就如何寫等語
    （見原審卷（三）第20頁），嗣因而以甲○○為債務人，告
    訴人乙○○為義務人，由告訴人乙○○提供系爭不動產為擔
    保由被告丙○○設定最高限額抵押 720萬元，並於設定完成
    後，始於87年4月7日前往被告丙○○處貸借 600萬元，而依
    告訴人乙○○供稱因甲○○說他的錢卡在大陸，先設定最高
    限額抵押 720萬元給被告，如甲○○錢沒有回來，就陸續從
    被告那裡提款，再因伊已收到定金，為了買賣契約能進行，
    伊才同意甲○○沒錢購買系爭房地時，以系爭房地為擔保向
    被告借錢，否則伊要賠償云云（見本院卷94年 4月15日審判
    筆錄），是告訴人乙○○既明知甲○○當時無力自行支付買
    賣價款，則其儘可依照上揭房地買賣契約書之約定，於甲○○無法依約履行買賣條件時，依約解除契約沒收定金，或請
    求損害賠償，何以其竟仍同意以系爭不動產為擔保向被告借
    款，充為支付部份買賣價款，告訴人乙○○又何以執意將系
    爭不動產出售予甲○○，以此告訴人乙○○是否因受騙而簽
    訂系爭房地買賣契約書及設定抵押權，非無可疑。而依同案
    被告徐鴻明於原審法院審理時供稱：乙○○找伊出售系爭不
    動產，因乙○○急需用錢，甲○○欲增加額度，乙○○與甲○○才同意不以借貸名義而以設定抵押權借款方式辦理，渠
    二人間之買賣契約事宜與向丙○○借貸屬二事，丙○○對渠
    二人間有無系爭房屋不動產買賣契約情事並不知情，係先設
    定抵押權後才訂立買賣契約等語，同案被告甲○○於原審法
    院審理時亦供稱徐鴻明確曾表示不能在丙○○面前穿幫，須
    稱係做生意需用款等語（見原審卷（一）第55頁正面），告
    訴人乙○○且於本院定查時供稱：徐鴻銘及甲○○說千萬別
    在丙○○面前穿幫，一定要說作生意合夥借款云云（見本院
    卷94年6月2日準備程序筆錄），而查提供不動產向他人借款
    ，債權人所在意的是不動產的價值，至於借款人如何使用借
    得之款項，誠屬借款人如何應用之問題，並非債權人所得干
    涉，貸借者實毋庸刻意去知悉借款人借貸之原由，而依上揭
    證人吳紹銓所述本件是先設定抵押權再簽訂買賣契約等語，
    且告訴人乙○○於原審法院審理時亦供稱伊並未曾跟被告提
    及系爭不動產買賣事宜等語（見原審卷（一）第 326頁），
    告訴人乙○○與甲○○、徐鴻明商洽系爭不動產買賣時，於
    簽訂買賣契約前，顯已先行洽定由告訴人乙○○提供系爭不
    動產為擔保向被告丙○○借款之事宜，是被告丙○○所辯伊
    借款給甲○○時，並不知有本件買賣契約等語，尚非全然無
    據，難認被告丙○○對告訴乙○○與甲○○、徐鴻明二人間
    就該筆借款之實際用途約定有所知悉。
(二)本件不動產由被告丙○○設定 720萬元之最高限額抵押權，
    而經借予甲○○600萬元，其中告訴人乙○○已取得235萬元
    ，此為告訴人乙○○及同案被告甲○○一致供述在卷，至就
    其餘之 365萬元，被告丙○○究有無交付，係由何人取得等
    情，告訴人乙○○供稱此部分伊均係聽聞自甲○○云云，而
    就此 365萬元部份，被告丙○○迭次供稱：87年4月7日晚上
    ，甲○○、徐鴻明及乙○○到伊臺北市○○○路173號2樓之
    辦公室，拿他項權利證明書來，並由債務人甲○○、連帶債
    務人乙○○簽600萬元之借據，伊即簽發 600萬元之支票，1
    張235萬元，另4張總金額為365萬元（即面額分別為104萬元
    、150 萬元、75萬元及36萬元），均交予甲○○等語，而同
    案被告甲○○於法務部調查局臺北市調查處（下稱調查局臺
    北調查處）、偵查中及原審法院審理時亦均供稱：以乙○○
    之房地向丙○○抵押借款 600萬元，87年4月7日丙○○開一
    張 235萬元支票給伊，伊當場背書交給乙○○，翌日丙○○
    開了4張面額計365萬元之支票給伊，由伊前往臺北銀行天母
    分行分2次兌領，一次領104萬元，一次領 260萬元云云（就
    此同案被告甲○○持往兌領之 4紙支票，被告丙○○供稱是
    於87年4月7日連同面額 235萬元之支票同時簽發，而同案被
    告甲○○則以該 4紙支票係於87年4月8日所簽發，雙方雖互
    執一詞，惟並不因之影響同案被告甲○○確有於87年4月8日
    前往臺北銀行天母分行兌領該 4紙支票之事實，附此敘明）
    ，而查以被告丙○○為發票人，甲○○為受款人，付款人為
    臺北銀行天母分行，票號分別為TM0000000、TM204338、TM0
    0000 00、TM0000000號，發票日均為87年4月7日，票面金額
    分別為 235萬元、104萬元、150萬元、75萬元及36萬元之支
    票 5張，均於87年4月8日分別由告訴人乙○○及同案被告甲○○兌領等情，此據告訴人乙○○及同案被告甲○○供明在
    卷，並有該 5紙支票銀行兌領之影本在卷可參（見原審卷（
    一）第30頁至第34頁），而就此所爭執者為同案被告甲○○
    供稱伊分2次提領之364萬元，均於提領後即交付給丙○○云
    云，並據此指述被告丙○○涉有共同向告訴人乙○○詐取財
    物之犯行，惟此為被告丙○○所否認，而查同案被告甲○○
    與告訴人乙○○簽約購買系爭不動產，其中定金25萬元，係
    由同案被告甲○○所支付，若依同案被告甲○○所供其僅係
    簽訂本件買賣契約之人頭，則既係人頭，何以由其先行支付
    定金25萬元，另若依其所述，本件係由被告丙○○與其及徐
    鴻明共同謀議詐騙告訴人乙○○，衡情因而由同案被告甲○○取得之 365萬元中，其所供僅係本件詐騙告訴人乙○○之
    人頭，何以其未即從中取走所已支付之25萬元，並依其所述
    既共同謀議詐騙告訴人乙○○，並涉犯詐欺取財罪責，又豈
    有如其所述沒有獲得任何好處，並悉數將兌領之款項交予被
    告丙○○之理，且若同案被告甲○○確已將上述兌領票款中
    之365萬元（僅留下1萬元）交還被告丙○○，何以其猶於事
    後之87年6月1日，在由被告丙○○擔任見證人之情形下，仍
    同意與告訴人乙○○簽立解除買賣協議書，除約定渠二人同
    意解除系爭不動產買賣契約書外，甚至就上開貸借之 600萬
    元暨利息24萬元部分，扣除實際上已由告訴人乙○○先行收
    取作為買賣價款之235萬元連同利息計271萬7500元部分另由
    告訴人乙○○負擔外，同案被告甲○○竟同意賠償該借款中
    之340萬元連同利息計352萬2500元予告訴人乙○○，並開立
    借據暨分期清償之本票共 6紙交予告訴人乙○○，有各該協
    議書、借據影本各乙份及本票影本 6張在卷可參（見87年度
    偵字第 23239號卷第152頁、第153頁、第155頁及第156頁）
    ，茍同案被告甲○○已將兌領之 364萬元交還被告丙○○，
    並依其所述僅係人頭，其實無無端負擔此根本與其無涉之高
    額債務之理，何以未即與被告丙○○爭論該 364萬元實際應
    無借貸之事實，而解免其償還告訴人乙○○之責，實有違常
    理，另依上揭所述，告訴人乙○○提供其所有系爭不動產由
    被告丙○○設定 720萬元之最高限額抵押權，而向被告楊榮
    隆貸得之 600萬元，本即約定專供給付本件部分之買賣價款
    之用，不得作其他用途，茲就該 600萬元，於貸借之初，告
    訴人乙○○既僅取得其中面額 235萬元之支票乙紙兌領，而
    就餘款 365萬元部份，依上揭告訴人乙○○所述，於同案被
    告甲○○在大陸的錢仍無法匯回時，而無法依約履行應付之
    買賣價款時，告訴人乙○○即應會同同案被告甲○○請求被
    告丙○○交付，始符常理，何以告訴人乙○○均未向被告丙○○或同案被告甲○○查問，且查告訴人乙○○既供述僅自
    被告丙○○收到 235萬元，又何以嗣被告丙○○通知其及同
    案被告甲○○償還借款時，竟未在清償前先向同案被告甲○○或被告丙○○查證，就餘款 365萬元被告丙○○是否有支
    付，即同意代同案被告甲○○先行清償 600萬元連同24萬元
    利息予被告丙○○，而同案被告甲○○則就該借得之 600萬
    元中負擔340萬元，連同利息計352萬2500元，分期清償告訴
    人乙○○，是同案被告甲○○所述其將向被告丙○○借得而
    兌領 364萬元交還予被告丙○○等語，是否屬實，已非無疑
    。
(三)告訴人乙○○委由同案被告徐鴻明仲介出售系爭不動產，嗣
    經同案被告徐鴻明覓得同案被告甲○○為買受人，而同案被
    告甲○○明知並無資力購買系爭不動產，除支付定金25萬元
    外，誘使告訴人乙○○提供系爭不動產予被告丙○○設定72
    0萬元之最高限額抵押權，向被告丙○○貸借600萬元充為部
    份買賣價款，惟嗣告訴人乙○○僅取得其中之 235萬元，就
    其餘被告丙○○所簽發面額計365萬元之支票4紙，則悉由同
    案被告甲○○持往銀行兌領，並未交付告訴人乙○○充為本
    件買賣價款，嗣終由告訴人乙○○償還全部借款 600萬元，
    同案被告甲○○亦坦承以此方式詐騙告訴人乙○○，而告訴
    人乙○○亦以同案被告甲○○與被告丙○○及徐鴻明等人涉
    有本件共同詐欺犯行而提起告訴，茲以同案被告甲○○出面
    與告訴人乙○○簽訂購買系爭不動產之契約書，並以其錢卡
    在大陸為由，誘使告訴人乙○○提供系爭不動產為擔保，供
    其向被告丙○○借款，而從中取走約定應供支付買賣價款之
    365 萬元，以此同案被告甲○○涉有詐欺犯行，實屬犯罪嫌
    疑重大，詎告訴人乙○○於原審法院審理時竟指述甲○○並
    無涉犯本件對其之詐欺犯行，反而與同案被告甲○○一再指
    述被告丙○○涉有詐欺犯行，以此若同案被告甲○○確將所
    兌領之 365萬元交還被告丙○○，則告訴人乙○○及同案被
    告甲○○就此實際並未自被告丙○○借得之款項即無須負償
    還之責，是告訴人乙○○及同案被告甲○○一再指述被告丙○○涉有詐欺犯行，無非係為圖解免此應負之 365萬元之債
    務責任。
(四)至同案被告徐鴻明固供承扣案之內容載明：「 作案計畫1、
    未簽好（借款）600萬，未完成，2、移轉人名（借用何人）
    1人或2人，其如何配合.......5、於貸款或借貸完成後時（
    一胎或借款）送審（楊完成借民間後送銀行），簽約人先..
    ..... 改變名義（拖時間），取得款後，即開始製造狀況與
    業主攤牌作業計畫（將預計辦理的辦法及處理方式告之，而
    願補償方式）」、「擬新案，成案方式， 1、問題因素：楊
    sir是否願意配合，推翻...... 案主的接受上，是否仍能改
    變角色（主演），如推翻古仔，其接代方式（何人、何時）
    、其待支助的墊款及利息共38萬怎樣支付；變更計畫：1 、
    辦理貸款前，完成楊sir協商參酌其建議， 2 、如計畫：楊
    sir 款項仍備，唯出面代表迅速變換...... 如係楊sir改變
    或未能如願般配合，則另尋金主配合...... 」、「楊sir的
    投入是主力，而有效運用才是實際....... 由其提出合理的
    利益分配...... 提案：組公司，以楊sir所得款中供及開辦
    上的需要」、「3/1作業方針，......2、籌資（定金25萬元
    ）及配合作業金主代書（設定、移轉、貸款）......3 、要
    約書之事項及代表人配合之細則、其預支酬佣價碼 4、小古
    所能共事配合方向」、「3/2 ，其藉小古之力，借票來轉用
    ，並由其安排」、「3/3，1、調度現金約25萬＋5萬 （小古
    準備）將本案為首要案件，2 、小古預開公司之進展狀況，
    宜先將程序作業辦妥，將計畫作業及操作方針概要提出、 3
    、研議，與楊sir 研商及小古案件之操作，其盼能有本人一
    份加入，另有關個人欲與其合作的模式方案」、「3/10得辦
    作業方向，1 、主力業務：乙○○買賣案件程序作業，要約
    契約內容，其相關文字契約之作業，委託代理買賣契約書、
    佣金同意書、附帶之但書（租賃契約）、收款切結書、買賣
    移轉協定要約、設定同意書、設定款項之金主，目標： 290
    萬、400萬、505萬、代書及買方代表、2、銀行業務......3
    、本案應給付之款項：代書、金主、代表人、介紹人」、「
    3/16-3/22事務方針，1、買賣案件，本週務必進入主程序、
    2 、.......3、作業方向：速洽金主合作，以兩戶質押成為
    債權目標至少以400萬（350萬）為額度，（400～600），實
    支約300萬，回收55萬（墊款金主可行）...... 金主、代書
    、代表人、作業手續費用」、「4/8 ，楊交款上與我有設計
    性之操作，因 1、完成設定及小古作案後即轉變其態度，實
    無改變其虛偽心態，必須要確實能使改變缺乏厚道、 2、於
    取款上故意將本人遣開而故意造成落差上的先機」之作案計
    畫書係其所撰寫，惟同案被告徐鴻明已矢口否認有詐騙告訴
    人乙○○之犯行，而被告丙○○亦否認知悉此作案計畫書內
    容，而依扣案同案被告徐鴻明自承係其書立之編號貳之記事
    本中記載稱：「乙○○於87年3月27日曾票借1張25萬元、利
    息 8萬元、交小古處理」等語，而扣案編號伍之筆記本亦載
    有與告訴人乙○○、同案被告甲○○間彼此核計試算債務金
    額等內容，另扣案編號陸之筆記本中復載稱：「甘案可調入
    資金計畫方針....，試算金額、貸款目標」等語，足見告訴
    人乙○○與同案被告徐鴻明、甲○○間互有款項往來及同案
    被告徐鴻明有欲貸款取得資金等情事，且觀諸涉及被告丙○○之記載中，至多僅說明同案被告徐鴻明事前有欲找被告丙○○借款或欲辦理貸款等計畫，然並未提及為何同案被告甲○○與告訴人乙○○間須以簽立系爭不動產買賣契約之方式
    辦理，或為何須向被告丙○○辦理借款等緣由，且並無具體
    證據足資證明其中所記載之金額款項分配等內容是否與本件
    告訴人乙○○及同案被告甲○○向被告丙○○借款後之處理
    情形有關，實難據此同案被告徐鴻明自行所撰述之內容即認
    被告丙○○有如同案被告甲○○所述，事前即與同案被告徐
    鴻明及甲○○共同謀議向告訴人甘雄詐欺取財之事實，而逕
    採為不利被告丙○○之認定；另依卷附告訴人乙○○所提出
    之同案被告徐鴻明與甲○○間之對話錄音帶譯文內容，對話
    之時間不明，且渠等提及此事件時所指是否繼續進行，同案
    被告甲○○且提及被告丙○○希望繼續進行等情，至多僅堪
    認被告丙○○有意參與該事務之處理，惟渠等所指事務是否
    即係如同案被告甲○○所述之向告訴人乙○○詐欺取財乙事
    ，非無疑議，亦難據以認定被告丙○○有參與同案被告甲○○及徐鴻明詐欺告訴人乙○○之犯行，是公訴人以扣案之同
    案被告徐鴻明撰寫之作案計畫書及筆記本內容，即認被告丙○○參與本件詐欺取財犯行，尚非有據。
    綜上所述，本件告訴人乙○○同意提供系爭不動產予同案被
    告甲○○據以向被告丙○○借貸 600萬元之擔保，並由被告
    丙○○設定最高限額 720萬元之抵押權，而於告訴人乙○○
    委由代書吳紹銓完成抵押權設定後，即持系爭土地建築改良
    物抵押權設定契約書及他項權利證明書，並由借款人甲○○
    及連帶保證人乙○○書立 600萬元之借據，而向被告丙○○
    借得600萬元，被告丙○○並經簽發上揭面額計600萬元之支
    票 5紙交予借款人甲○○，並分別由告訴人乙○○及同案被
    告甲○○持往銀行兌領，茲被告丙○○既確交付其貸借予同
    案被告甲○○之600萬元，嗣屆期該600萬元由連帶保證人之
    告訴人乙○○代同案被告甲○○先行清償 600萬元連同利息
    24萬元予被告丙○○，此乃履行民事上之清償責任，難認係
    被告丙○○施用詐術所致，告訴人乙○○及同案被告甲○○
    指訴被告丙○○涉有本件向告訴人乙○○詐欺取財犯行，並
    查無何積極證據足認確與事實相符，是難遽依告訴人乙○○
    片面之指訴及同案被告甲○○所為不利於被告丙○○之指述
    ，即認被告丙○○涉有本件詐欺取財犯行，被告丙○○所為
    ，核與刑法詐欺取財罪之構成要件尚有未合，被告丙○○所
    辯並無詐欺犯行，應堪採信，原審因而以不能證明被告丙○○涉有公訴人指訴之詐欺取財犯行，而為無罪之諭知，經核
    並無不合，檢察官上訴意旨猶以告訴人乙○○及同案被告甲○○之指、供述，而認被告丙○○應負本件詐欺取財罪責，
    指摘原審判決被告丙○○無罪係屬不當，尚難認有理由，應
    予駁回。
據上論斷，應依刑事訴訟法第368條，判決如主文。
本案經檢察官鄭富銘到庭執行職務。
中　　華　　民　　國　　94　　年　　9 　　月　　9 　　日
　　　　　　　　　臺灣高等法院刑事第八庭
                                審判長法　官　吳　敦
　　　　　　　　　　　　　　　　　　  法　官  沈宜生
　　　　　　　　　　　　　　　　　　  法　官  張傳栗
以上正本證明與原本無異。
不得上訴。
　　　　　　　　　　　　　　　　　　　書記官　秦慧榮
中　　華　　民　　國　　94　　年　　9 　　月　　12　　日
